【裁判字號】    99,審易,146
【裁判日期】    990325
【裁判案由】    竊盜
【裁判全文】
臺灣新竹地方法院刑事判決             99年度審易字第146號
公  訴  人  臺灣新竹地方法院檢察署檢察官
被      告  甲○○
上列被告因竊盜案件，經檢察官提起公訴（99年度偵字第63號）
，本院改依簡式審判程序，並判決如下：
    主  文
甲○○犯攜帶兇器竊盜罪，累犯，處有期徒刑拾月，扣案之手電
筒壹支、螺絲起子壹支、Ｔ字板手壹支、擊破器壹支，均沒收之
；又犯攜帶兇器竊盜罪，累犯，處有期徒刑拾月，扣案之手電筒
壹支、螺絲起子壹支、Ｔ字板手壹支、擊破器壹支，均沒收之。
應執行有期徒刑壹年陸月，扣案之手電筒壹支、螺絲起子壹支、
Ｔ字板手壹支、擊破器壹支，均沒收之。
    事  實
一、甲○○前於民國89年間，因贓物案件，經臺灣高等法院臺中
    分院以90年上易字46號判決判處有期徒刑7 月確定；又於同
    年間，因贓物案件，經臺灣高等法院臺中分院以90年上訴字
    2128號判決判處有期徒刑7 月確定；又於同年間，因竊盜案
    件，經臺灣高等法院臺中分院以91年上易字1317號判決判處
    有期徒刑1 年確定；又於90年間，因施用毒品案件，經臺灣
    苗栗地方法院以90年易字310 號判決判處有期徒刑6 月確定
    ；又於同年間，因竊盜案件，經臺灣高等法院臺中分院以91
    年上訴字577 號判決判處有期徒刑11月確定。上開各案經臺
    灣高等法院臺中分院以91年度聲字第930 號裁定，定應執行
    刑為有期徒刑3 年1 月確定，嗣於95年9 月28日縮短刑期假
    釋出監，假釋中付保護管束至96年1 月15日期滿未經撤銷，
    視為已執行完畢。
二、詎其仍不思悔改，於98年12月19日0 時40分許，駕駛租用之
    車牌號碼488 －EG號營業用小客車，攜帶手電筒1 支及客觀
    上足以對人之生命、身體、安全構成威脅且具危險性之螺絲
    起子、Ｔ字板手、擊破器各1 支，至新竹縣竹北市縣○○路
    197 號前停妥下車後，見同路段221 號前停置有乙○○所有
    之車牌號碼7851－FB號自用小客車，竟基於意圖為自己不法
    所有之竊盜犯意，趁無人注意之際，以上開工具將乙○○之
    小客車車窗擊破後（毀損部分未據告訴），竊取車內乙○○
    所有之太陽眼鏡2 副。得手後，見同路段209 號前停置有丙○○所有之車牌號碼2212－PM號自用小客車，旋又基於意圖
    為自己不法所有之竊盜犯意，趁無人注意之際，以上開工具
    將丙○○之小客車右前車窗擊破後，竊取車內丙○○所有之
    夏姿牌外套1 件、其他牌衣服6 件、VANGOGH 牌太陽眼鏡1
    副、香奈兒牌太陽眼鏡盒1 個。得手後正欲離去之際，適為
    返回停車處取物之丙○○及丙○○之男友黃寶淋發現，當場
    加以攔阻且報警查獲，並自甲○○使用之上開營業用小客車
    內，扣得甲○○竊得之上開物品（均已發還），復於現場人
    行道上，扣得甲○○使用之上開工具。
三、案經新竹縣政府警察局竹北分局報告臺灣新竹地方法院檢察
    署檢察官偵查起訴。
    理  由
一、認定犯罪事實所憑之證據及理由：
（一）被告甲○○於本院準備程序、簡式審判程序訊問時，均坦
      白承認。
（二）被害人乙○○、告訴人丙○○、證人黃寶淋分別於警詢時
      指述遭竊之情節。
（三）新竹縣政府警察局竹北分局搜索扣押筆錄、扣押物品目錄
      表、偵查報告各1 份、贓物領據（保管）單2 紙、現場監
      視攝影器畫面翻拍照片6 張、現場照片、扣押物品照片等
      ，足資佐證。
      綜上事證，堪認被告自白應與事實相符，可以採信。本件
      事證已臻明確，被告竊盜犯行，均堪予認定，應依法予以
      論罪科刑。
二、論罪科刑之理由：
（一）按刑法第321 條第1 項第3 款之攜帶兇器竊盜罪，係以行
      為人攜帶兇器竊盜為其加重條件，此所謂兇器，其種類並
      無限制，凡客觀上足對人之生命、身體、安全構成威脅，
      具有危險性之兇器均屬之，且祇須行竊時攜帶此種具有危
      險性之兇器為已足，並不以攜帶之初有行兇之意圖為必要
      （最高法院79年台上字第5253號判例足資參照）。本件被
      告持用螺絲起子、Ｔ字板手、擊破器各1 支，而該螺絲起
      子、Ｔ字板手、擊破器各1 支，客觀上足以對人之生命、
      身體、安全構成威脅，且具有危險性，應屬兇器。核被告
      所為，係犯刑法第321 條第1 項第3 款之加重竊盜罪及同
      法第354 條之毀損罪。本件被告竊取被害人丙○○財物部
      分，係意圖在竊取上開車輛內之財物，而以整體密接之一
      行為數個舉動犯加重竊盜及毀損2 罪，其既係以一行為觸
      犯上開2 罪名，為想像競合犯，應論以較重之加重竊盜罪
      ，檢察官認被告所犯加重竊盜與毀損2 罪應分論併罰，尚
      有誤會。
（二）被告所犯2 次加重竊盜犯行，犯意各別，行為互殊，應予
      分論併罰。
（三）被告有事實欄一所載之前案紀錄，並於96年1 月15日假釋
      付保護管束期滿，未經撤銷假釋，視為執行完畢等情，有
      臺灣高等法院被告前案紀錄表附卷可佐，被告前受有期徒
      刑之執行完畢後，其於5 年以內故意再犯本件有期徒刑以
      上之2 罪，皆為累犯，均應依刑法第47條第1 項之規定，
      加重其刑。
（四）爰審酌被告素行不佳，前有多次竊盜前科，正值壯年，竟
      罔顧他人之利益，任意侵害他人之財產權，致被害人遭受
      財產上損害程度，暨其犯罪動機、目的、犯罪手段影響社
      會治安甚鉅，以及犯後於本院訊問時坦承犯行等一切情狀
      ，分別量處如主文所示之刑，並定其應執行刑。
（五）扣案之手電筒、螺絲起子、Ｔ字板手、擊破器各1 支，為
      被告所有，且供其犯罪所用之物，業據被告供承在卷，爰
      依刑法第38條第1 項第2 款之規定，併予宣告沒收。
三、適用法律：
（一）刑事訴訟法第284條之1、第299條第1項前段。
（二）刑法第321 條第1 項第3 款、第47條第1 項、第51 條第5
      項、第55條、第38條第1 項第2 款。
本案經檢察官黃英彥到庭執行職務。
中    華    民    國    99    年    3     月    25    日
                        刑事第九庭  法  官  魏瑞紅
以上正本證明與原本無異。
如不服本判決應於收受本判決後10日內向本院提出上訴書狀，上
訴書狀應敘述具體理由。上訴書狀未敘述上訴理由者，應於上訴
期間屆滿後20日內補提理由書狀於本院( 均須按他造當事人之人
數附繕本 )「切勿逕送上級法院」。
                                    書記官  劉雅文
中    華    民    國    99    年    3     月    25    日
附錄本案論罪科刑所適用法條全文：
中華民國刑法第321條第3款：
犯竊盜罪而有左列情形之一者，處6月以上、5年以下有期徒刑：
三、攜帶兇器而犯之者。

司法院資訊處製作；財團法人民間司法改革基金會備份。
